# 关于车站汽车固定资产问题

提问人：miss0832 时间：2014-03-11 10:57:15
汽车站与个人共同购买一辆客车 100 万元，其中车站出资51%，个人出资49%，发票开给车站，请问下各位老师，固定资产是按 100万元计算吗？折旧是按 100 万元计算吗？折旧费的49%能不能返给个人呢？

回答人：chenyiwei
此两方面的合作模式是什么？尤其是双方之间的利润分配和亏损分担机制是如何确定的？与该车运营有关的重大事项（如路线、班次等）如何决策？